src/fst/affixes/adjectives.lexc
LEXICON A_GÅJKES_s2 
+Sg+Nom:^WG%>s K ; 
+Pl+Nom:%>^V2E2AAsa K ; 
+Comp: A_ODD_COMP_V2E2AA ;
+Superl: A_ODD_jSUP_V2E2AA ;

LEXICON A_KUORA ! kuora 'left over, kvar' NO ATTR FORM!
+A: A_KUORA_s2 ; 

LEXICON A_KUORA_s2 
+Sg+Nom:%> K ; 
+Pl+Nom:%> K ; 
+Comp:^WG A_ODD_COMP_V2E2AA ;
+Superl:^WG A_ODD_jSUP_V2E2AA ;

LEXICON A_VAASSE ! vásse, färrta, jåhteje (only ATTR, no PRED-forms!)
+A+Attr:%> # ;
!not sure about Comp/Superl !árra -> árajmus


LEXICON A_UMASSE ! umas/umas'se/umasse 'all kinds of' 
+A+Attr:%> # ;
+A:'s A_UMASSE_s2 ; 

LEXICON A_UMASSE_s2 
+Sg+Nom:%>e K ; 
+Pl+Nom:^WG%>e K ; 
+Sg+Acc:^WG%>ev K ; 
!+Pl+Acc:^WG%>ijd K ; not sure about this, plus VH won't work b/c 3 syllables!
!+Comp: A_ODD_COMP_V2E2AA ;
!+Superl: A_ODD_jSUP_V2E2AA ;

LEXICON A_JUHKE !juges/juhke/juhke ??
+A+Attr:^WG%>s # ;
+A: A_JUHKE_s2 ; 

LEXICON A_JUHKE_s2 
+Sg+Nom:%> K ; 
+Pl+Nom:%> K ; 
!+Comp: A_ODD_COMP_V2E2AA ;
!+Superl: A_ODD_jSUP_V2E2AA ;


LEXICON A_SJAEVDNJET ! sjevdnjis/sjävdnjet/sjävdnjeda/sjävdnjedup/sjävdnjemus- !unexpected forms, but evidence from wordlist
+A+Attr:^IJ%>s # ;
+A: A_SJAEVDNJET_s2 ; 

LEXICON A_SJAEVDNJET_s2 
+Sg+Nom:d2%> K ; 
+Pl+Nom:d2%>a K ; 
+Comp:^WG A_ODD_COMP ;
+Superl:^WG A_ODD_SUP ;




! COMP/SUPERL rules:
!COMP:
!if even-syllabled COMP-ATTR wordform and V2 ≠ e, then V2-p in ATTR, SG.NOM, -V2-ba in PL.NOM
LEXICON A_ODD_COMP
:%>b2 A_ODD_COMP_s2 ;

!if even-syllabled COMP-ATTR wordform and V2 = a, then V2-p in ATTR, SG.NOM, -V2-bu in PL.NOM
LEXICON A_ODD_COMP_a
:%>b2 A_ODD_COMP_a_s2 ;

!if even-syllabled wordform COMP-ATTR and V2 = e, then -á-p in ATTR, SG.NOM, -á-ba in PL.NOM
LEXICON A_ODD_COMP_V2E2AA 
:%>^V2E2AAb2 A_EVEN_COMP_s2 ;

LEXICON A_ODD_COMP_s2 
+Attr: # ;
+Sg+Nom: # ;
!+Pl+Nom:%>a # ;
:%> N_ODD_X ;

LEXICON A_ODD_COMP_a_s2 
+Attr: # ;
+Sg+Nom: # ;
!+Pl+Nom:%>u # ;
:%> N_ODD_X_adjCompU ;

!if odd-syllabled wordform COMP-ATTR, then -up in ATTR, SG.NOM, -uba/-ubo in PL.NOM (seemingly random for PL.NOM)
LEXICON A_EVEN_COMP 
:u%>b2 A_EVEN_COMP_s2 ;

LEXICON A_EVEN_COMP_s2 
+Attr: # ;
+Sg+Nom: # ;
+Pl+Nom:%> N_ODD_X ;
+Pl+Nom+Use/NG:%> N_ODD_X_adjCompU ;


!SUPERL:
!if even-syllabled SUPERL-ATTR wordform and V2 = e,å,o sometimes a, then -mus
LEXICON A_ODD_SUP
:%>mus A_ODD_SUP_s2 ;

!if even-syllabled SUPERL-ATTR wordform and V2 = á,i, sometimes a, then -jmus
LEXICON A_ODD_jSUP 
:%>jmus A_ODD_SUP_s2 ;

!if even-syllabled SUPERL-ATTR wordform and V2 = e, then -ájmus
LEXICON A_ODD_jSUP_V2E2AA 
:%>^V2E2AAjmus A_ODD_SUP_s2 ;

LEXICON A_ODD_SUP_s2  
+Attr: # ;
+Sg+Nom: # ;
+Pl+Nom:%>a # ;


!if odd-syllabled SUPERL-ATTR wordform, then -umos in ATTR, SG.NOM, -ubmusa in PL.NOM
LEXICON A_EVEN_SUP 
:%>ubmos A_EVEN_SUP_s2 ;

LEXICON A_EVEN_SUP_s2 
+Attr:^WG^V2O2U # ;
+Sg+Nom:^WG^V2O2U # ;
+Pl+Nom:^V2O2U%>a # ;



!highly unpredictable, suppletive, irregular lemmata
LEXICON A_VIERRE !vieráp, vierájmus (N-Germn loan, including lack of positive form)
+A+Comp:^WG A_ODD_COMP_V2E2AA ;
+A+Superl:^WG A_ODD_jSUP_V2E2AA ;







! original rules from A-C and Trond:

!! Här är lexikon för adjektivsböjning.
!! Först jämnstaviga, så uddastaviga, och sen kontrakta.
!! Efteråt kommer morfologin, som också spiller över i nouns.lexc.

!jämnstaviga

!LEXICON A_EVEN_A !!= * @CODE@ (koden betyder att allt vänster om sparas i dokumentationsfil) är likastaviga med a-attr
!+A+Attr:%>a # 		;
!			A_EVEN  ;
!+A:^WG 	COMPSUP ;

!LEXICON A_EVEN_AA !!= * @CODE@ är likastaviga ocskå med a-attr ???!!
!+A+Attr:^WG%>a #		; !fungerar ej, kolla
!+A: A_EVEN ;
!+A:^WG COMPSUP ; 

!LEXICON A_EVEN_BB !!= * @CODE@ är likastaviga ocskå med a-attr ???!!
!+A+Attr:%>a # ;
!A_EVEN_NOCG ;
!+A: COMPSUP_B ; 

LEXICON A_EVEN_IES !!= * @CODE@ 
+A+Attr:^WG%>es # ;
A_EVEN ;
+A:^WG COMPSUP ;

LEXICON A_EVEN_B !!= * @CODE@ 
+A+Attr:^WG%>s # ;
A_EVEN ;
+A:^WG COMPSUP ;

!LEXICON A_EVEN_C !!= * @CODE@ nominativ fungerar ej
!+A+Attr: # ;
!+A: A_EVEN ; !ska denna ändras så att den kan böja ss:s
!+A: COMPSUP ;

LEXICON A_EVEN_D !!= * @CODE@ ex. almelatj:almelatja, nominativ och attributiv fungerar ej
+A+Attr: # ;
+A+Sg+Nom: PX ;
 A_EVEN_NOCG ;
+A: COMPSUP_B ;

 

LEXICON A_EVEN_0 !!= * @CODE@ cs
+A+Attr: # ;
A_EVEN ;
+A:^WG COMPSUP ;

!LEXICON A_EVEN_4 !!= * @CODE@ fyrastaviga
!+A+Attr:^CDEL # ;
!+A:a^WG COMPSUP ;
!+A: EVENCASE_4 ;  ! Nom, Ess, Ill
!+A:a^WG N_EVEN_WK ; ! CG: Acc, Gen, etc.


!LEXICON A_EVEN_NOCG_0 !!= * @CODE@ ev. slå ihop med nocg S 
!+A+Attr: # ;
!A_EVEN_NOCG ;
!+A: COMPSUP_B  ;

LEXICON A_EVEN_NOCG_S !!= * @CODE@ ex. jasska, állke
+A+Attr: # ; 
A_EVEN_NOCG ;
+A: COMPSUP_B ;

!LEXICON A_EVEN_NOCG_SS !!= * @CODE@ ex. gädtse
!+A+Attr:s # ; 
!A_EVEN_NOCG ; !måste konstruera en compsup för e-stammar
!+A: COMPSUP_B ;

LEXICON A_EVEN !!= * @CODE@ 
+A: EVENCASE ;  ! Nom, Ess, Ill
+A:^WG N_EVEN_WK ; ! CG: Acc, Gen, etc.
+A:^WG COMPSUP ;

LEXICON A_EVEN_NOCG !!= * @CODE@ 
+A: EVENCASE ;
+A: N_EVEN_WK ; ! No CG here
+A:^WG COMPSUP ;

LEXICON A_EVEN_NOCG_B !nykonstruktion november kolla om det funkar 
+A: EVENCASE ;
+A: N_EVEN ; ! kolla utan _B, om ok så tag bort _B til A_EVEN_NOCG_B

!komparation för jämnstaviga, uddastaviga och kontrakta

LEXICON COMPSUP !!= * @CODE@ 
+Comp+Sg+Nom:^WG%>p # ;
+Comp+Attr:^WG%>p # ;
+Comp:^WG%>b ODD_OBLIQUE_U_COMMON ;

+Superl+Sg+Nom:^WG%>mus # ;
+Superl+Attr:^WG%>mus # ;
+Superl:^WG%>mussa EVENCASE ;
+Superl:^WG%>mussa^WG  N_EVEN_WK ; ! CG here

LEXICON COMPSUP_A !!= * @CODE@ 
+Comp+Sg+Nom:%>p # ;
+Comp+Attr:%>p # ;
+Comp:%>b ODD_OBLIQUE_U_COMMON ;

+Superl+Sg+Nom:^WG%>mus # ;
+Superl+Attr:^WG%>mus # ;
+Superl:^WG%>mussa EVENCASE ;
+Superl:^WG%>mussa^WG  N_EVEN_WK ; ! CG here

LEXICON COMPSUP_B !!= * @CODE@ 
+Comp+Sg+Nom:%>p # ;
+Comp+Attr:%>p # ;
+Comp:%>b ODD_OBLIQUE_U_COMMON ;

+Superl+Sg+Nom:%>mus # ;
+Superl+Attr:%>mus # ;
+Superl:%>mussa EVENCASE ;
+Superl:%>mussa^WG  N_EVEN_WK ; ! CG here

LEXICON ODD_COMPSUP_A
+Comp+Sg+Nom:%>up # ;
+Comp+Attr:%>up # ;
+Comp:%>ubb N_EVEN_C ; !nytt kolla fungerar ej framför j
+Comp+Sg+Ill:%>ubbo%>j^MONB4J     # ; ! kolla j
+Comp+Sg+Com:%>ubbo%>j^MONB4Jn     # ; ! kolla j
+Superl+Nom:%>umos # ;
+Superl:%>ubmus ODD_OBLIQUE_COMMON ;

!denna används ej
!LEXICON ODD_COMPSUP
!+Comp+Sg+Nom:%>up # ;
!+Comp:%>ubbo N_EVEN_WK ; !ändra till ej stv hos jämn.st.o-stam
!+Comp:%>ubbo               N_EVEN_ESS ;
!!+Comp:%>ubbo%>j^MONB4J     N_EVEN_J ;
!+Comp+Sg+Ill:%>ubbo%>j^MONB4J     # ;
!
!+Superl+Nom:%>umos # ;
!+Superl:%>ubmus ODD_OBLIQUE_COMMON ;

!uddastaviga

LEXICON A_ODD !!= * @CODE@ är uddastaviga
+A+Attr:is # ;
+A+Sg+Nom: PX ;
+A: ODD_OBLIQUE_COMMON ;
+A: ODD_COMPSUP_A ;

LEXICON A_ODD_GIS !!= * @CODE@ är uddastaviga ex.bavrek:bavreg- d
+A+Attr:gis # ; 
+A+Sg+Nom:k PX ;
+A:g ODD_OBLIQUE_COMMON ;
+A:g ODD_COMPSUP_A ;

!LEXICON A_ODD_BIS !!= * @CODE@ är uddastaviga ex.sielas:siellas
!+A+Attr:as # ; 
!+A+Sg+Nom:as PX ;
!+A:las ODD_OBLIQUE_COMMON ;
!+A:las ODD_COMPSUP_A ;

!LEXICON A_ODD_CIS !!= * @CODE@ är uddastaviga ex.suohtas:suahttas
!+A+Attr:ohtas # ; 
!+A+Sg+Nom:ohtas PX ;
!+A:ahttas ODD_OBLIQUE_COMMON ;
!+A:ahttas ODD_COMPSUP_A ;

!LEXICON A_ODD_DIS  !!= * @CODE@ är uddastaviga ex aset:ased-
!+A+Attr:dis # ; 
!+A+Sg+Nom:t PX ;
!+A:d ODD_OBLIQUE_COMMON ;
!+A:d ODD_COMPSUP_A ;

LEXICON A_ODD_SIS  !!= * @CODE@ är uddastaviga ex aset:ased-
+A+Attr:des # ; 
+A+Sg+Nom:des PX ;
+A:jdás ODD_OBLIQUE_COMMON ;
+A:jdás ODD_COMPSUP_A ;

!LEXICON A_ODD_R  !!= * @CODE@ är uddastaviga ex vuoras:vuorras-
!+A+Attr:as # ;
!+A+Sg+Nom:as PX ;
!+A:ras ODD_OBLIQUE_COMMON ;
!+A:ras ODD_COMPSUP_A ;
